臺灣臺中地方法院刑事判決　　　　　　　　　　　　　九十四年度訴字第七九五號
　　公　訴　人　臺灣臺中地方法院檢察署檢察官
　　被　　　告　甲○○
右列被告因違反毒品危害防制條例案件，經檢察官提起公訴（九十四年度毒偵字第五
五０號）及移
簡式審判程序審理後，判決如左：
    主  文
甲○○連續施用第一級毒品，累犯，處有期徒刑拾月；扣案之摻有海洛因之香菸壹支
、含有海洛因殘渣之塑膠袋貳個，均沒收銷燬之，扣案之吸管勺子壹支，沒收。又連
續施用第二級毒品，累犯，處有期徒刑陸月；扣案之含有甲基安非他命殘渣之塑膠袋
壹個沒收銷燬之，扣案之塑膠吸管壹支。應執行有期徒刑壹年貳月；扣案之摻有海洛
因之香菸壹支、含有海洛因殘渣之塑膠袋貳個、含有甲基安非他命殘渣之塑膠袋壹個
，均沒收銷燬之，扣案之吸管勺子壹支、塑膠吸管壹支，均沒收。
    事  實
一、甲○○曾於民國九十年、九十一年間，因先後違反毒品危害防制條例、犯贓物罪
    等罪，經本院各判處有期徒刑六月、八月（毒品部分）、三月、四月（贓物部分
    ），嗣經本院定應執行刑有期徒刑一年六月確定，於九十三年三月二十四縮短刑
    期期滿而執行完畢；另於九十年間，因施用毒品案件，經本院裁定送戒治處所強
    制戒治後，於九十一年十月一日戒治期滿而執行完畢釋放，猶不知悔改，明知海
    洛因、甲基安非他命已分別列為毒品危害防制條例第二條第二項第一款、第二款
    所稱之第一級、第二級毒品，竟於強制戒治執行完畢釋放後之五年內，基於施用
    第一級毒品海洛因之概括犯意，自九十三年十一月間某日起至九十四年三月十八
    日止，在臺中縣外埔鄉○○村○○路六０四號住處，以將海洛因摻入香菸再吸食
    香菸之方式，並以每日吸食一至二次之頻率，連續施用第一級毒品海洛因多次；
    另基於施用第二級毒品甲基安非他命之概括犯意，自九十三年十一月間某日起至
    九十四年三月十七日止，在上揭住處，以將甲基安非他命置於玻璃吸食器內加熱
    燃燒產生燻煙，再吸食該燻煙之方式，並以每日一至二次之頻率，連續施用甲基
    安非他命多次。嗣先於九十四年一月十八日下午二時五分許在上址為警查獲，並
    扣得應視為毒品之摻有海洛因之香菸一支、含有安非他命殘渣之塑膠袋一個及被
    告所有供其施用第二級毒品所用之塑膠吸管一支；另於九十四年三月十九日上午
    七時十分許，在臺中縣外埔鄉○○○○路與幸福一路巷口為警查獲，並扣得應視
    為毒品之含有海洛因之塑膠袋二個、被告所有供其施用第一級毒品所用之吸管勺
    子一支。
二、案經臺中縣警察局大甲分局報請臺灣臺中地方法院檢察署檢察官偵查起訴及移送
    併案審理。
    理  由
一、訊據被告甲○○對於右揭連續施用第一級毒品海洛因、第二級毒品甲基安非他命
    多次等事實均坦承不諱，且被告為警查獲時所採集之尿液經送檢驗結果，分別呈
    甲基安非他命、安非他命及嗎啡之陽性反應，此有詮昕科技股份有限公司濫用藥
    物尿液檢驗報告二份附卷可稽，復有扣案之摻有海洛因之香菸一支、含有海洛因
    殘渣之塑膠袋二個、含有甲基安非他命殘渣之塑膠一個、吸管勺子一支、塑膠吸
    管一支足資佐證，足認被告上開自白與事實相符。再查施用安非他命者，其尿液
    中之代謝物僅為安非他命，依現行濫用藥物尿液檢驗作業準則，其濃度大於５０
    ０ｎｇ／ｍｌ者，判定為安非他命陽性反應。施用甲基安非他命者，其尿液中之
    代謝物則為甲基安非他命及安非他命，依現行濫用藥物尿液檢驗作業準則，其甲
    基安非他命濃度大於５００ｎｇ／ｍｌ，且其代謝物安非他命濃度大於２００ｎ
    ｇ／ｍｌ者，判定為甲基安非他命陽性反應，有內政部警政署刑事警察局九十三
    年四月二十七日（九三）刑鑑字第０９３００８６２１３號函、法務部法醫研究
    所九十三年四月二十八日法醫毒字第０９３０００１３１８號函、法務部調查局
    九十三年四月二十七日調科壹字第０９３００１５３０７０號函及行政院衛生署
    管制藥品管理局九十三年五月六日管檢字第０９３０００３８９６號函足參。而
    本件被告為警查獲時所採集之尿液代謝物各為甲基安非他命濃度為２９３７６、
    ９８４３ｎｇ／ｍｌ、安非他命濃度為５５３６、１３１５ｎｇ／ｍｌ，係單純
    施用第二級毒品甲基安非他命，而非施用第二級毒品安非他命甚明。又被告曾於
    九十年間，因施用毒品案件，經本院裁定送戒治處所強制戒治後，於九十一年十
    月一日戒治期滿而執行完畢釋放，有臺灣臺中地方法院檢察署刑案資料查註紀錄
    表及臺灣高等法院被告前案紀錄表各一份附卷可參，足認被告係於強制戒治執行
    完畢釋放後之五年內，再犯本件施用毒品之罪。本件事證明確，被告之犯行，洵
    堪認定。
二、查海洛因、甲基安非他命係屬毒品危害防制條例第二條第二項第一款、第二款所
    稱之第一級、第二級毒品。是核被告所為，係犯毒品危害防制條例第十條第一項
    之施用第一級毒品罪及同條例第十條第二項之施用第二級毒品罪。又被告持有第
    一級毒品、持有第二級毒品之低度行為各應為施用第一級毒品、施用第二級毒品
    之高度行為所吸收，均不另論罪。公訴意旨雖認被告係施用第二級毒品安非他命
    ，然被告實係施用第二級毒品甲基安非他命，業如前述，是公訴意旨容有誤認，
    應併予指明。被告先後多次施用第一級毒品、第二級毒品之犯行，均時間緊接，
    方法相同，觸犯構成要件相同之罪名，顯係各基於概括之犯意反覆為之，為連續
    犯，應依刑法第五十六條之規定，各以一罪論，並加重其刑。而被告所犯施用第
    一級毒品罪與施用第二級毒品罪二罪之間，犯意各別，行為互殊，應予分論併罰
    。又被告曾於九十年、九十一年間，因先後違反毒品危害防制條例、犯贓物罪等
    罪，經本院各判處有期徒刑六月、八月（毒品部分）、三月、四月（贓物部分）
    ，嗣經本院定應執行刑有期徒刑一年六月確定，於九十三年三月二十四縮短刑期
  期滿而執行完畢，此有臺灣臺中地方法院檢察署刑案資料查註紀錄表及臺灣高等
    法院被告前案紀錄表各一份附卷可參，其受有期徒刑之執行完畢，五年以內再犯
    有期徒刑以上之罪，為累犯，應依刑法第四十七條之規定，各就施用第一級毒品
    、施用第二級毒品罪遞加重其刑。爰審酌被告素行不良，前因施用毒品犯行，經
    強制戒治後猶故態復萌，再施用毒品不輟，無視於毒品對於自身健康之戕害及國
    家對於杜絕毒品犯罪之禁令，惡性非輕，並考量本件被告施用毒品之時間、頻率
    及犯後坦承犯行，尚知悔悟，態度良好等一切情狀，各量處如主文所示之刑，並
    定應執行之刑，以示懲儆。末查，扣案之摻有海洛因之香菸一支、含有海洛因殘
    渣之塑膠袋二個、含有甲基安非他命殘渣之塑膠一個因均與毒品相結合而無從分
    離，應認各係屬毒品危害防制條例所稱之第一級、第二級毒品，不論屬於犯人與
    否，依毒品危害防制條例第十八條第一項前段規定沒收銷燬之；另扣案之吸管勺
    子一支、塑膠吸管一支，各係屬被告所有供其施用第一級毒品、第二級毒品所用
    之物，應依刑法第三十八條第一項第二款宣告沒收。
三、至移送併案審理部分（九十四年度毒偵字第一八三一號）即被告自九十四年二月
    間某日起至同年三月十八日下午十時許止、自九十三年十一間起至九十四年三月
    十七日止，在上揭處所，各連續施用第一級毒品海洛因、第二級毒品甲基安非他
    命等犯行，因與前揭公訴人起訴被告施用第一級毒品、第二級毒品經論處有罪部
    分之犯行間有連續犯之裁判上一罪關係，基於審判不可分之原則，本院自得併予
    審理，附此敘明。
據上論斷，應依刑事訴訟法第二百七十三條之一第一項、第二百九十九條第一項前段
，毒品危害防制條例第十條第一項、第二項、第十八條第一項前段、第二十三條第二
項，刑法第十一條、第五十六條、第四十七條、第五十一條第五款、第三十八條第一
項第二款，判決如主文。
中      華      民      國    九十四    年      四      月    二十六    日
                              臺灣臺中地方法院刑事第十一庭
                                          法  官  王 世 華
右正本證明與原本無異。
如不服本判決，應於判決送達後十日內向本院提出上訴狀，上訴於臺灣高等法院臺中
分院( 須附繕本 )。
                                          書記官
中      華      民      國    九十四    年      四      月    二十六    日
附錄論罪科刑法條
毒品危害防制條例第十條
施用第一級毒品者，處六月以上五年以下有期徒刑。
施用第二級毒品者，處三年以下有期徒刑。
